【裁判字號】    98,訴,484
【裁判日期】    990204
【裁判案由】    毒品危害防制條例
【裁判全文】
臺灣宜蘭地方法院刑事判決               98年度訴字第484號
公  訴  人  臺灣宜蘭地方法院檢察署檢察官
被      告  甲○○
上列被告因毒品危害防制條例案件，經檢察官提起公訴（98年度
毒偵字第526、608號），嗣於本院準備程序進行中，被告先就被
訴事實為有罪之陳述，經裁定進行簡式審判程序，本院判決如下
：
    主  文
甲○○犯施用第一級毒品罪，累犯，處有期徒刑捌月，扣案之塑
膠空袋壹只、提撥管壹支，均沒收之。又犯施用第二級毒品罪，
累犯，處有期徒刑肆月。又犯施用第一級毒品罪，累犯，處有期
徒刑捌月。又犯施用第二級毒品罪，累犯，處有期徒刑肆月。應
執行有期徒刑壹年伍月，扣案之塑膠空袋壹只、提撥管壹支，均
沒收之。
    犯罪事實及理由
一、犯罪事實：
    甲○○前因施用毒品案件，經送觀察、勒戒治後，認為無繼
    續施用之傾向，而於民國92年4月18日執行完畢釋放，並經
    臺灣花蓮地方法院檢察署檢察官以92年度毒偵緝字第30號為
    不起訴處分確定，復於上開觀察勒戒執行完畢後五年內，因
    施用毒品案件，經臺灣花蓮地方法院以94年度訴字第285號
    判決判處有期徒刑七月、三月，應執行有期徒刑九月確定，
    甫於95年8月17日縮刑期滿執行完畢。詎甲○○猶不知悔改
    ，明知海洛因、甲基安非他命分別為毒品危害防制條例第2
    條第2項第1、2款所規定之第一、二級毒品，均不得擅自施
    用，竟仍先後為下列行為：
（一）甲○○基於施用第一級毒品海洛因之犯意，於98年7月5日
      上午某時，在宜蘭縣羅東鎮境內某處，以將第一級毒品海
      洛因摻水置入注射針筒內，再將之施打注射入體內之方式
      ，施用第一級毒品海洛因一次。嗣於98年7月5日晚間6時4
      0分許，在宜蘭縣羅東鎮○○路與月眉路交岔口處為警攔
      檢查獲，並扣得其所有、供施用海洛因毒品所用之塑膠空
      袋一只（扣押物品清單載為殘渣袋）、提撥管一支，嗣經
      警方採集其尿液送驗後，其尿液檢驗結果呈現嗎啡、可待
      因陽性反應，始查知上情。
（二）甲○○基於施用第二級毒品甲基安非他命之犯意，於98年
      7月5日上午某時，在宜蘭縣羅東鎮境內某處，以將第二級
      毒品甲基安非他命置於玻璃吸食器內點火燒烤，再吸食其
      所生煙霧之方式，施用第二級毒品甲基安非他命一次。嗣
      於98年7月5日晚間6時40分許，在宜蘭縣羅東鎮○○路與
      月眉路交岔口處為警攔檢查獲，嗣經警方採集其尿液送驗
      後，其尿液檢驗結果呈現安非他命、甲基安非他命陽性反
      應，始查知上情。
（三）甲○○基於施用第一級毒品海洛因之犯意，於98年7月14
      日凌晨某時，在宜蘭縣羅東鎮境內某旅社房間內，以將第
      一級毒品海洛因摻水置入注射針筒內，再將之施打注射入
      體內之方式，施用第一級毒品海洛因一次。嗣於98年7月1
      4日上午6時45分許，在宜蘭縣羅東鎮○○路103號前為警
      查獲，嗣經警方採集其尿液送驗後，其尿液檢驗結果呈現
      嗎啡、可待因陽性反應，始查知上情。
（四）甲○○基於施用第二級毒品甲基安非他命之犯意，於98年
      7月14日凌晨某時，在宜蘭縣羅東境內某旅社房間內，以
      將第二級毒品甲基安非他命置於玻璃吸食器內點火燒烤，
      再吸食其所生煙霧之方式，施用第二級毒品甲基安非他命
      一次。嗣於98年7月14日上午6時45分許，在宜蘭縣羅東鎮
      ○○路103號前為警查獲，嗣經警方採集其尿液送驗後，
      其尿液檢驗結果呈現安非他命、甲基安非他命陽性反應，
      始查知上情。
    案經宜蘭縣政府警察局羅東分局報請臺灣宜蘭地方法院檢察
    署檢察官偵查起訴，嗣於本院準備程序進行中，被告先就被
    訴事實為有罪之陳述，經裁定進行簡式審判程序。
二、證據：
（一）被告甲○○於本院審理時之自白。
（二）尿液採驗作業管制紀錄、慈濟大學濫用藥物檢驗中心檢驗
      總表各二件。
（三）扣案之塑膠空袋一只（扣押物品清單載為殘渣袋）、提撥
      管一支。
（四）臺灣花蓮地方法院檢察署92年度毒偵緝字第30號不起訴處
      分書、臺灣花蓮地方法院94年度訴字第285號判決書、全
      國施用毒品案件紀錄表、法務部全國檢察官線上查詢刑案
      人犯在監所最新資料報表、臺灣高等法院被告前案紀錄表
      各一件。
三、應適用之法條：
（一）刑事訴訟法第273條之1第1項，第299條第1項前段、第310
      條之2、第454條。
（二）毒品危害防制條例第10條第1項、第2項。
（三）刑法第11條前段、第47條第1項、第38條第1項第2款、第5
      1條第5款、第10款。
四、併此敘明：茲審酌被告之素行、智識程度；犯罪之動機、目
    的、手段；前已因施用毒品之犯行，經執行觀察勒戒及有期
    徒刑完畢，仍不知悔改，復繼續沾染毒品惡習，其各次施用
    毒品行為對於自身及社會所造成之危害程度非輕；各次施用
    第一、二級毒品之犯罪態樣；犯後已坦承犯行，態度尚佳等
    一切情狀，就其所犯四罪依序分別量處如主文所示之刑，並
    定其應執行之刑，以示警懲。扣案之塑膠空袋一只（扣押物
    品清單載為殘渣袋）、提撥管一支，為被告所有，且為供犯
    前開事實欄（一）所載之施用第一級毒品罪所用之物等情，
    已據被告於本院審理時供承明確，應依刑法第38條第1項第2
    款之規定，於其所犯事實欄（一）所載之施用第一級毒品罪
    下宣告沒收之，並併執行之。
五、本判決係依刑事訴訟法第310條之2、第454條製作，依法得
    僅記載當事人欄、主文、犯罪事實、證據名稱以及應適用之
    法條，其中犯罪事實、證據及應適用之法條，並得逕行引用
    檢察官起訴書所載。
六、如不服本件判決，得自收受送達之日起10日內，向本院提起
    上訴。
本案經檢察官劉憲英到庭執行職務。
中    華    民    國    99    年     2    月     4    日
                  刑事第二庭法  官  劉家祥
以上正本證明與原本無異。
                            書記官  葉書毓
中    華    民    國    99    年    2     月    4     日
附錄本案論罪科刑法條：
毒品危害防制條例第10條第1項、第2項。
施用第一級毒品者，處 6 月以上 5 年以下有期徒刑。
施用第二級毒品者，處 3 年以下有期徒刑。

司法院資訊處製作；財團法人民間司法改革基金會備份。
